臺灣板橋地方法院刑事判決　　　　　　 100年度訴字第2213號
公　訴　人　臺灣板橋地方法院檢察署檢察官
被　　　告　高偉智
上列被告因搶奪等案件，經檢察官提起公訴（100 年度偵字第
17812 號），被告於準備程序中，就被訴事實為有罪之陳述，本
院告知其簡式審判程序之旨，聽取當事人意見後，裁定由受命法
官獨任依簡式審判程序審理，茲判決如下：
    主  文
高偉智竊盜，累犯，處有期徒刑肆月，扣案之鑰匙壹支沒收；又
意圖為自己不法之所有，而搶奪他人之動產，累犯，處有期徒刑
壹年。應執行有期徒刑壹年貳月，扣案之鑰匙壹支沒收。
    事  實
一、高偉智前於（一）民國90年間因竊盜等案件，經本院以89
    年度易字第4600號判決處有期徒刑1 年，上訴後經臺灣高等
    法院以90年度上易字第2568號撤銷原判決，改判決處有期徒
    刑1 年6 月確定，復於90年間因違反槍砲彈藥刀械管制條
    例案件，經本院以90年度板簡字第996 號判決處有期徒刑4
    月、併科罰金新臺幣5 萬元確定，又於90年間因搶奪案件
    ，經本院以90年度訴字第1274號判決處有期徒刑8 月確定，
    前揭3 案經本院以91年度聲字第1236號更定應執行有期徒刑
    2 年4 月確定；（二）於92年間因偽造文書等案件，經臺灣
    彰化地方法院以92年度簡字第30號判決處有期徒刑3 月，罰
    金銀元5,000 元確定，罰金易服勞役與前揭（一）應執行有
    期徒刑2 年4 月、有期徒刑3 月接續執行，於92年6 月10日
    縮短刑期假釋出監，嗣經撤銷假釋剩餘殘刑1 年1 月25日；
    （三）於93年間因竊盜、過失致死、肇事逃逸等案件，經臺
    灣桃園地方法院分別：以93年度桃簡字第1117號判決處有
    期徒刑6 月確定、以93年度交訴字第108 號判處有期徒刑
    8 月、1 年8 月、1 年6 月、應執行有期徒刑3 年8 月確定
    ，於94年間因施用第一級、第二級毒品案件，經同法院以
    94年度訴字第996 號判決處有期徒刑7 月、3 月、應執行有
    期徒刑9 月確定，前揭～犯行並經同法院以96年度聲減
    字第1660號裁定減刑並更定應執行有期徒刑2 年5 月確定，
    與前揭（二）剩餘之殘刑1 年1 月25日接續執行，於97年1
    月19日縮短刑期執行完畢；（四）於97年間因施用第一級
    、第二級毒品案件，經臺灣桃園地方法院以97 年 度審訴字
    第3009號分別判決處有期徒刑10月及4 月，並經臺灣高等法
    院以98年度上訴字第691 號駁回上訴確定；因搶奪案件，
    經臺灣桃園地方法院以98年度審訴字第73號判處有期徒刑1
    年確定；前揭、案件，經同法院以98年度聲字第3404號
    裁定定應執行刑有期徒刑1 年10月確定，並於100 年2 月21
    日縮短刑期執行完畢。
二、詎其猶不知悔改，又為下述犯罪行為：
（一）意圖為自己不法之所有，於100 年6 月29日上午6 時許，
      在新北市○○區○○路239 巷36號後方巷子內，趁無人看
      管之際，以其自備之鑰匙，竊取郭秀清所有之車牌號碼
      OXV-519 號重型機車（價值約9,000 元）得手後逃離現場
      ，供己代步之用。
（二）於同日上午8 時15分許，其騎乘前揭竊得之OXV-519 號重
      型機車行經新北市○○區○○路110 號前，見簡巧倫將其
      所有之皮包（內有駕照、行照各1 張、手機1 支、現金
      3,000 元，價值共約7,800 元）放置於停放路旁之車牌號
      碼TQY-451 號輕型機車之腳踏板上，竟萌生不法所有之意
      圖，乘簡巧倫在距離置放皮包處僅3 、4 步不遠處販售早
      餐不及防備之際，騎乘機車徒手迅速搶奪前揭皮包得手，
      正欲離去之際，因上情已為簡巧倫目擊，旋出手制止高偉
      智離去，高偉智於甩開簡巧倫後隨即騎車逃逸，嗣因逆向
      行駛，於上址前與許忻怡騎乘之車牌號碼966-CGG 號重型
      機車發生擦撞，高偉智因而人車倒地，適洪慶輝騎乘車牌
      號碼N93-255 號重型機車行經該處發覺有異，上前將高偉
      智制伏，並報警處理，員警到場後起獲前揭車牌號碼
      OXV-519 號重型機車1 臺、鑰匙1 支及皮包1 只等物。
三、案經簡巧倫訴由新北市政府警察局蘆洲分局報告臺灣板橋地
    方法院檢察署檢察官偵查起訴。
    理  由
一、上述犯罪事實，業據被告高偉智於本院審理中坦承不諱，核
    與證人即被害人郭秀清於警詢中證述其所有車牌號碼OXV-51
    9 號重型機車於如事實欄二（一）所示之時、地失竊、告訴
    人簡巧倫於警詢及偵查中證述其所有皮包於如事實欄二（二
    ）所示之時、地遭被告徒手搶奪等情，證人許忻怡於警詢、
    偵查中證述其於前揭時、地騎車與被告騎乘之機車發生擦撞
    之情，及證人洪慶輝於警詢、偵查中證述其騎車行經該處發
    覺有異及制伏被告之經過明確，並有被害人郭秀清、告訴人
    簡巧倫分別立具之贓物認領保管單、車牌號碼OXV-519 號重
    型機車車輛詳細資料報表各1 紙、告訴人於100 年7 月26日
    手繪現場圖1 份、現場照片8 張在卷足憑及扣案之鑰匙1 支
    可稽，被告之自白經核與事實相符，本案事證明確，被告犯
    行洵堪認定，應依法論科。
二、核被告如事實欄二（一）所為，係犯刑法第320 條第1 項竊
    盜罪。其如事實欄二（二）所為，係犯同法第325 條第1 項
    搶奪罪。被告所犯前揭2 罪，犯意各別，行為互殊，應予分
    論併罰。查被告有如事實欄一所示之論罪科刑及執行紀錄，
    有臺灣高等法院被告前案紀錄表1 份在卷，其於有期徒刑執
    行完畢後5 年內故意再犯前揭有期徒刑以上之罪，為累犯，
    應依刑法第47條第1 項規定，加重其刑。爰審酌被告素行不
    良（有前揭臺灣高等法院被告前案紀錄表1 份在卷），正值
    青年，不思正常工作獲取金錢對價，反存僥倖心理一再觸犯
    財產犯罪，心態不正，所為對社會治安危害甚大，然犯後終
    能坦承犯行，兼衡其家庭狀況、犯罪之動機、目的、手段、
    所生危害等一切情狀，分別量處如主文所示之刑，以資懲儆
    。扣案之鑰匙1 支，係被告所有供其犯事實欄二（一）竊盜
    犯行之物，業據被告供承在卷，爰依同法第38條第1 項第3
    款規定宣告沒收。
據上論斷，應依刑事訴訟法第273 條之1 第1 項、第299 條第1
項前段，刑法第320 條第1 項、第325 條第1 項、第51條第5 款
、第47條第1 項、第38條第1 項第2 款，判決如主文。
本案經檢察官范孟珊到庭執行職務。
中    華    民    國   100    年    10    月    31    日
                  刑事第十七庭  法  官  方祥鴻
以上正本證明與原本無異
如不服本判決應於送達後10日內向本院提出上訴狀
                                書記官  洪紹甄
中    華    民    國   100    年    10    月    31    日
附錄本案論罪科刑法條全文：
刑法第320條
意圖為自己或第三人不法之所有，而竊取他人之動產者，為竊盜
罪，處5 年以下有期徒刑、拘役或 5 百元以下罰金。
意圖為自己或第三人不法之利益，而竊佔他人之不動產者，依前
項之規定處斷。
前二項之未遂犯罰之。
刑法第325 條
意圖為自己或第三人不法之所有，而搶奪他人之動產者，處6 月
以上5 年以下有期徒刑。
因而致人於死者，處無期徒刑或 7 年以上有期徒刑，致重傷者
，處 3 年以上 10 年以下有期徒刑。
第 1 項之未遂犯罰之。